【裁判字號】    88,訴,1795
【裁判日期】    890830
【裁判案由】    偽造文書等
【裁判全文】
臺灣板橋地方法院刑事判決                        八十八年度訴字第一七九五號
    公  訴  人  臺灣板橋地方法院檢察署檢察官
    被      告  甲○○
右列被告因偽造文書等案件，經檢察官提起公訴（八十八年度偵字第二一六七號），
本院判決如左：
    主  文
甲○○連續行使偽造私文書，足以生損害於公眾及他人，處有期徒刑伍月，緩刑參年
。偽造之如附表所示之信用卡消費簽帳單上偽造之「丙○○」署押拾壹枚及玉山銀行
萬事達信用卡（信用卡號碼0000000000000000號）背面偽造之「丙
○○」署押壹枚，共計拾貳枚均沒收。
    事  實
一、甲○○意圖為自己不法之所有，於民國八十八年九月十七日二十時許，在臺北市
    中山區○○街五十二號十樓之十一租屋處，趁其女友丙○○不注意之際，自丙○
    ○皮包內竊取丙○○所申請核發尚未使用之玊山銀行萬事達信用卡一枚（卡號0
    000000000000000號），竊取得手後，甲○○即基於詐欺及行使
    偽造私文書之概括犯意，意圖為自己不法之利益，先於竊得之玉山銀行萬事達信
    用卡背面簽名欄內，偽造「丙○○」之簽名，並持該信用卡至如附表所示之特約
    商店，偽稱自己為「丙○○」，連續於信用卡消費簽帳單顧客簽名欄內，以複寫
    方式，偽造「丙○○」之簽名共計十一枚（其中一式三聯者，包含顧客存根聯、
    特約商店存根聯、銀行存根聯，一式二聯者，包含顧客存根聯、特約商店存根聯
    ），表示持卡人丙○○確認該筆交易標的、金額，及向玉山銀行簽帳之意，而偽
    造該信用卡消費簽帳單，並將偽造之信用卡消費簽帳單交付予店員而行使偽造私
    文書，經特約商店店員比對信用卡消費簽帳單上之簽名與玉山銀行萬事達信用卡
    背面之「丙○○」簽名無誤，陷於錯誤允諾由甲○○刷卡簽帳，並將顧客存根聯
    交予甲○○收執，而完成交易，特約商店再向聯合信用卡中心請款，致使玉山銀
    行行陷於錯誤，誤以為係丙○○本人所簽帳消費，而依約先行墊付如附表所示之
    簽帳消費帳款予特約商店，甲○○則藉此獲得玉山銀行代為墊付前開消費款項之
    不法利益。嗣於八十八年九月二十日凌晨二時三十分許，在臺北縣永和市○○路
    五十號二樓好客泡沬紅茶店內（起訴書誤載為魅力四射ＰＵＢ），經警當場查獲
    甲○○，並在其身上起獲前揭偽造「丙○○」簽名之玉山銀行萬事達信用卡一枚
    。
二、案經臺北縣警察局永和分局報請臺灣板橋地方法院檢察署檢察官偵查起訴。
    理  由
一、右揭事實，業據被告甲○○迭於警訊、偵查及本院審理時坦承不諱，核與被害人
    丙○○於警訊及本院審理時指述情節相符，並經證人即玉山銀行代理人乙○○於
    本院證述，及證人劉美娟（即新鴛鴦行家客棧之會計）、徐彩文（即柯林頓音樂
    坊之負責人）、詹佩芬（即水世界ＫＴＶ會計）於警訊證述綦詳，復有贓物認領
    單據一張、簽帳單正本三紙、影本一紙及信用卡一般交易帳單資料查詢表影本附
    卷足資佐證。是本件事證已臻明確，被告犯行堪予認定，應予依法論處。
二、核被告甲○○所為，係犯刑法第三百二十條第一項之竊盜罪、同法第二百十六條
    、第二百十條之行使偽造私文書罪、同法第三百三十九條第二項之以詐術得財產
    上不法之利益罪。公訴意旨認被告於如附表所示之時地冒用他人信用卡刷卡消費
    之行為，係犯刑法第三百三十九條第一項之詐欺取財罪嫌云云，惟查被告甲○○
    前往特約商店簽帳消費時，不論所購買者為具體財物或消費之服務，其主觀上均
    認為係以由發卡公司先行代為墊付價款之方式，作為其清償對於特約商店所欠帳
    款之手段，而不論被告將來是否會向發卡公司償付帳款，各特約商店均能自發卡
    公司取得款項，是被告於簽帳消費時主觀上當無詐取特約商店財物之犯意，而各
    該特約商店於接受被告持卡消費時，僅係同意由發卡公司承擔被告因消費而對該
    特約商店所負之價金債務而已，從而被告因該犯罪所得係對特約商店債務消滅之
    財產上不法利益，自與詐欺取財罪之構成要件有間，公訴意旨尚有未合，起訴法
    條應予變更為刑法第三百三十九條第二項之罪。又被告偽造署押之行為，係偽造
    私文書之部分行為，為偽造私文書之行為所吸收，不另論罪。又被告偽造私文書
    之低度行為，為行使偽造私文書之高度行為所吸收，應論以行使偽造私文書罪。
    被告前後多次行使偽造私文書及詐欺得利之行為，均時間緊密，犯罪構成要件復
    相同，顯係基於概括犯意而為之，均應依連續犯之規定論以一罪，並加重其刑。
    被告所犯竊盜罪、行使偽造私文書罪、詐欺得利罪間，有方法結果之牽連關係，
    應從一重之行使偽造私文書罪處斷。爰審酌被告甲○○竊取他人信用卡，進而冒
    名刷卡消費，危害社會經濟秩序及信用卡名義人，惟念及其於犯罪所得利益僅為
    四萬六千五百二十八元，且已賠償玉山銀行之損害（此業經玉山銀行代理人乙○
    ○於本院審理時證述屬實），且犯後坦承不諱，暨其犯罪之手段、目的、所生危
    害、犯罪所得等一切情狀，量處如主文所示之刑，以示懲儆。又被告甲○○未曾
    受有期徒刑以上刑之宣告，有台灣高等法院檢察署刑案紀錄簡覆表一份附卷可按
    ，其因思慮未週，致罹本件犯行，經此偵審教訓自應知所警惕，信無再犯之虞，
    是所宣告之刑，本院認以暫不執行為適當，併予緩刑三年，以勵自新。
三、至如附表所示信用卡消費簽帳單（一式二聯共計四件八張，一式三聯一件共三張
    ）之顧客簽名欄上偽造之「丙○○」簽名十一枚，除有三枚扣案可稽外，其餘九
    枚偽造之「丙○○」簽名雖未扣案，惟並無證據證明業已滅失，應與玉山銀行萬
    事達卡（信用卡號碼0000000000000000號）背面偽造之「丙○
    ○」簽名一枚，共計十二枚，均依刑法第二百十九條規定沒收。
據上論據，應依刑事訴訟法第二百九十九條第一項前段、第三百條，刑法第五十六條
、第二百十六條、第二百十條、第三百三十九條第二項、第三百二十條第一項、第五
十五條、第七十四條第一款、第二百十九條、罰金罰鍰提高標準條例第一條前段，判
決如主文。
本案經檢察官吳宗光到庭執行職務。
中      華      民      國    八十九    年      八      月     三十     日
                              臺灣板橋地方法院刑事第六庭
                                  法  官  葉  靜  芳
右正本證明與原本無異。
如不服本判決，應於判決送達後十日內向本院提出上訴狀 。
                                  書記官  黃  大  千
中      華      民      國    八十九    年      九      月        二    日
本判決論罪科刑法條
刑法第二百十六條
行使第二百十條至第二百十五條之文書者，依偽造、變造文書或登載不實事項或使登
載不實事項之規定處斷。
刑法第二百十條
偽造、變造私文書，足以生損害於公眾或他人者，處五年以下有期徒刑。
刑法第三百三十九條
意圖為自己或第三人不法之所有，以詐術使人將本人或第三人之物交付者，處五年以
下有期徒刑、拘役或科或併科一千元以下罰金。
以前項方法得財產上不法之利益或使第三人得之者亦同。
前二項之未遂犯罰之。
刑法第三百二十條
意圖為自己或第三人不法之所有，而竊取他人之動產者，為竊盜罪，處五年以下有期
徒刑、拘役或五百元以下罰金。
意圖為自己或第三人不法利益，而竊佔他人之不動產者，依前項之規定處斷。
前二項之未遂犯罰之。
    附      表       被告甲○○盜刷信用卡一覽表
  ┌──┬───────┬──────────┬────────┬───┐
  │編號│犯  罪  時  間│犯  罪  地  點      │盜  刷  金  額  │聯式  │
  │    │              │                    │  （新台幣)     │      │
  ├──┼───────┼──────────┼────────┼───┤
  │一  │八十八年九月十│臺北市○○街三十四號│貳萬柒仟元整    │一式  │
  │    │七日二十一時四│之二號新鴛鴦行家客棧│                │三聯  │
  │    │十分許        │                    │                │      │
  ├──┼───────┼──────────┼────────┼───┤
  │二  │八十八年九月十│臺北縣中和市○○路二│仟零元整    │一式  │
  │    │八日凌晨零時十│段柯林頓音樂坊      │                │二聯  │
  │    │五分          │                    │                │      │
  ├──┼───────┼──────────┼────────┼───┤
  │三  │八十八年九月十│臺北縣永和市○○路五│                │一式  │
  │    │八日凌晨一時四│十號二樓好客泡沬紅茶│貳仟零貳拾貳元整│二聯  │
  │    │十二分        │店內消費，惟由臺北縣│                │      │
  │    │              │中和市○○路○段柯林│                │      │
  │    │              │頓音樂坊出具信用卡簽│                │      │
  │    │    │帳單供被告刷卡簽帳  │                │      │
  │    │              │                    │                │      │
  ├──┼───────┼──────────┼────────┼───┤
  │四  │八十八年九月十│臺北縣永和市○○路水│壹萬壹仟伍佰元整│一式  │
  │    │八日凌晨二時六│世界ＫＴＶ          │                │二聯  │
  │    │分            │                    │                │      │
  ├──┼───────┼──────────┼────────┼───┤
  │五  │八十八年九月十│臺北縣永和市○○路五│仟零元整    │一式  │
  │    │八日二十三時五│十號二樓好客泡沬紅茶│                │二聯  │
  │    │十五分        │店內消費，惟由臺北縣│                │      │
  │    │              │中和市○○路○段柯林│                │      │
  │    │              │頓音樂坊出具信用卡簽│                │      │
  │    │              │帳單供被告刷卡簽帳  │                │      │
  │    │              │                    │        │      │
  └──┴───────┴──────────┴────────┴───┘


司法院資訊處製作；財團法人民間司法改革基金會備份。
